臺灣臺北地方法院刑事判決　　　　　　 95年度交訴字第113號
公　訴　人　臺灣臺北地方法院檢察署檢察官
被　　　告　甲○○
選任辯護人　劉永良律師
上列被告因公共危險等案件，經檢察官提起公訴（九十五年度偵
字第六三五二號），於本院行準備程序時檢察官於徵詢被害人之
意見後，就被告涉犯公共危險、誣告罪部分逕行請求於審判外進
行協商，經當事人雙方合意且被告認罪，檢察官遂聲請本院改依
協商程序進行，本院合議庭予以同意，並認為適宜由受命法官獨
任進行協商程序而裁定改由受命法官獨任進行協商程序，判決如
下：
    主      文
甲○○駕駛動力交通工具肇事，致人受傷而逃逸，處有期徒刑陸
月，如易科罰金，以銀元佰元即新臺幣玖佰元折算壹日，緩刑
貳年。又共同未指定犯人，而向該管公務員誣告犯罪，處拘役
拾日，如易科罰金，以銀元佰元即新臺幣玖佰元折算壹日，緩
刑貳年。
    事實及理由
一、甲○○於民國九十五年十一月間，因犯不能安全駕駛動力交
    通工具而駕駛之公共危險罪，經本院新店簡易庭以九十五年
    度店交簡字第二七五號簡易判決判處拘役四十日確定，於九
    十六年三月一日易科罰金執行完畢（不構成累犯）。甲○○
    於九十五年一月十一日凌晨一時許，駕駛其所有但登記為其
    友人劉啟陞名義之車牌號碼四九二七－ＥＱ號自用小客車之
    動力交通工具，沿臺北市○○○路由東往西方向行駛，途經
    民族東路與新生北路三段交岔路口時，原應注意汽車行駛至
    交岔路口時，應遵守燈光號誌之指示，且應注意車前狀況，
    並隨時採取必要之安全措施，而依當時情形為晴天、夜間光
    線充足、柏油路面乾燥無缺陷、無障礙物，視距良好，並無
    不能注意之情形，竟疏未注意及此，貿然闖越該處路口紅燈
    ，其所駕駛之前開自用小客車前車頭因而撞及由乙○○所駕
    駛沿新生北路自北往南方向行駛之車牌號碼Ｄ六－一一九號
    營業小客車（起訴書誤載為自用小客車，應予更正）之左側
    車身而肇事，致該車左側車身（左前車門及左後車門）凹陷
    且嚴重毀損（毀損部分未據告訴），乙○○並因而受有頭部
    外傷、臉部（左眉部）裂傷（一公分乘零點五公分）、胸部
    挫傷等傷害（甲○○所涉過失傷害部分本院另為不受理之判
    決），甲○○上開車牌號碼四九二七－ＥＱ號之前車牌一面
    及黑色保險桿碎片亦因撞擊而掉落現場。詎甲○○於肇事後
    ，明知乙○○可能受有傷害，竟未稍事停留前往察看或留置
    現場以瞭解乙○○之傷勢並給予傷者必要之救護，亦未報警
    處理，旋即駕車加速逃逸駛離現場。甲○○肇事後旋即電告
    劉啟陞上開肇事逃逸情節，二人為規避警方查緝，均明知前
    開自用小客車之車牌並未遺失，竟共同基於誣告之犯意聯絡
    ，於翌日（十二日）十九時三十八分許，推由劉啟陞以汽車
    名義所有人身分，未指定犯人，向臺北市政府警察局中山分
    局民權一派出所警員誣告犯罪稱：該自用小客車車牌於九十
    五年一月十二日上午不詳時間，在臺北市○○區○○街與新
    生北路口巷內（靠近稻江護家學校）失竊云云，意圖使不特
    定人受刑事處分，未指定犯人，向警察機關誣告他人涉犯竊
    盜罪嫌。迨因沿民族東路由東往西方向行駛之機車騎士張志
    銘適巧於前開車禍發生時在民族東路與新生北路口（新生高
    架橋下方）停等紅燈且目擊前開車禍發生，報警處理而循線
    查獲上情。案經乙○○訴由臺北市政府警察局中山分局報請
    臺灣臺北地方法院檢察署檢察官偵查起訴後，於本院行準備
    程序時檢察官於徵詢乙○○之意見後，就甲○○涉犯公共危
    險、誣告罪部分逕行請求於審判外進行協商，經當事人雙方
    合意且甲○○認罪，檢察官遂聲請本院改依協商程序進行，
    本院合議庭予以同意，並認為適宜由受命法官獨任進行協商
    程序而裁定改由受命法官獨任進行協商程序。
二、證據名稱：
    (一)被告甲○○於偵查中之自白及於本院行準備程序時所為
        認罪之表示。
　  (二)告訴人即證人乙○○之證述。
　  (三)證人張志銘之證述。
　  (四)證人劉啟陞之證述。
    (五)馬偕紀念醫院甲種診斷證明書、告訴人受傷照片。
    (六)臺北市○○○○○道路交通事故調查卷宗【內含臺北市
        政府警察局中山分局道路交通事故現場圖、臺北市政府
        警察局中山分局交通分隊道路交通事故補充資料表、交
        通事故談話記錄表、交通事故談話記錄表（見證人使用
        ）、道路交通事故當事人登記聯單、疑似道路交通事故
        肇事逃逸追查表、臺北市○○○○○道路交通事故肇事
        人自首情形紀錄表、道路交通事故照片黏貼紀錄表】、
        臺北市政府警察局交通警察大隊違規罰單入案系統汽車
        車籍明細表、臺北市政府警察局中山分局北市警中刑車
        字第○○七八五五號車牌遺失電腦輸入單。
    (七)被告行動電話0000000000號之雙向通聯記錄
        、劉啟陞所使用之行動電話0000000000號之
        雙向通聯記錄。
三、本案被告所犯公共危險、誣告罪部分係死刑、無期徒刑、最
    輕本刑為三年以上有期徒刑以外之罪，且非高等法院管轄第
    一審之案件，檢察官於徵詢被害人即告訴人乙○○之意見後
    ，逕行請求於審判外進行協商，經當事人雙方合意且被告認
    罪，檢察官遂聲請本院改依協商程序進行，本院合議庭予以
    同意，並認為適宜由受命法官獨任進行協商程序而裁定改由
    受命法官獨任進行協商程序，其合意內容為：被告願受科刑
    之範圍為：所涉刑法第一百八十五條之四之駕駛動力交通工
    具肇事，致人受傷而逃逸罪部分，處有期徒刑六月，得易科
    罰金，緩刑二年；所涉刑法第一百七十一條第一項之未指定
    犯人誣告罪部分，處拘役三十日，得易科罰金，緩刑二年。
    經查：上開協商合意並無刑事訴訟法第四百五十五條之四第
    一項所列之各款情形之一，檢察官聲請改依協商程序而為判
    決，本院爰不經言詞辯論，於協商合意範圍內為判決，並依
    刑法第二條第一項之規定比較新舊法結果，認應適用該條前
    段之規定，依修正前刑法第四十一條第一項前段、修正前罰
    金罰鍰提高標準條例第二條之規定，諭知被告易科罰金之折
    算標準。
四、應適用之法條：刑事訴訟法第四百五十五條之二第一項、第
    四百五十五條之四第二項、第四百五十五條之八，刑法第二
    條第一項前段、第二十八條、第一百八十五條之四、第一百
    七十一條第一項、第一百七十二條、第七十四條第一項第一
    款、修正前刑法第四十一條第一項前段，刑法施行法第一條
    之一第一項前段、第二項，修正前罰金罰鍰提高標準條例第
    二條，現行法規所定貨幣單位折算新臺幣條例第二條。
五、協商判決除有刑事訴訟法第四百五十四條之四第一項第一款
    之於本訊問程序終結前，被告撤銷協商之合意或檢察官撤回
    協商聲請者；第二款被告協商之意思非出於自由意志者；第
    四款被告所犯之罪非第四百五十五條之二第一項所定得以聲
    請協商判決者；第六款被告有其他較重之裁判上一罪之犯罪
    事實者；第七款法院認應諭知免刑或免訴、不受理者情形之
    一，或違反同條第二項法院應於協商合意範圍內為判決；法
    院為協商判決所科之刑，以宣告緩刑、二年以下有期徒刑、
    拘役或罰金為限之規定者外，不得上訴。
六、如有前項得上訴之情形而不服本判決者，得自收受判決送達
    之日起十日內，向本院提出上訴書狀（應抄附繕本），上訴
    於第二審法院。
中　　華　　民　　國　　96　　年　　5 　　月　　31　　日
　　　　　　　　　交通法庭  法　官　黃紹紘
以上正本證明與原本無異。
　　　　　　　　　　　　　　書記官　陳靜君
中　　華　　民　　國　　96　　年　　6 　　月　　5 　　日
附錄本案論罪科刑所犯法條全文
刑法第一百七十一條
未指定犯人，而向該管公務員誣告犯罪者，處一年以下有期徒刑
、拘役或三百元以下罰金。
未指定犯人，而偽造、變造犯罪證據，或使用偽造、變造之犯罪
證據，致開始刑事訴訟程序者，亦同。
刑法第一百八十五條之四
駕駛動力交通工具肇事，致人死傷而逃逸者，處六月以上五年以
下有期徒刑。
